Minutes et répertoires du notaire Pierre LIÉNARD, 1er juillet 1777 - 28 janvier 1814 (étude XII)
Archives nationales
- Minutes de Pierre LIÉNARD, juillet 1777 - avril 1814; MC/ET/XII/681 - MC/ET/XII/834
  - Minutes. an V, germinal - an V, fructidor, germinal an V (21 mars 1797) - fructidor an V (20 septembre 1797); MC/ET/XII/780
    - Contrat de mariage entre Edmé-François Badenier, notaire au ci-devant Châtelet, demeurant rue Saint Séverin, veuf de feu Marie-Louise Pompon, et Anne-Françoise Camus, veuve de feu Denis Avrillon, ancien procureur au Châtelet., 24 prairial an V (12 juin 1797); MC/ET/XII/780
      Notaires des XVIe-XVIIIe siècles (4153 actes), par Claire Béchu, Catherine Grodecki, Marie-Antoinette Fleury, Madeleine Jurgens, Marie-Françoise Limon-Bonnet, Pierre-Yves Louis, Xenia Pamfilova, Isabelle Pebay, v. 1950, 1986-1994 (fichier papier entièrement dématérialisé; voir contexte dans le Plan d’orientation général - Notaires de Paris, guides thématiques du Minutier).
      Date de révision: 2010
      Date de création de la notice: 2004
      Voir sa notice biographique très documentée (cotes d'archives) dans: Dictionnaire biographique du conseil municipal de Paris et du conseil général de la Seine, publié sous la direction de M. Fleury et B. Gille, 1972, 1ère partie, pp 44-45.
      contrat de mariage; Saint-Séverin (rue); Avrillon, Denis; Badenier, Edmé François; Camus, Anne Françoise; Pompon, Marie Louise; notaire; procureur de justice (Ancien Régime)
  - Minutes. an VI, vendémiaire - an VI, ventôse, vendémiaire an VI (22 septembre 1797) - ventôse an VI (20 mars 1798); MC/ET/XII/781
    - Liquidation de reprises contre la succession, Agnès-Catherine Pinon, veuve de Armand-Guillaume-François de Gourgue, rue Saint-Louis, n° 321, division de l'Indivisibilité., 17 nivôse an VI (6 janvier 1798); MC/ET/XII/781
      Mention dans le répertoire du notaire coté:
      MC/RE/XII/12
      Actes signalés par Thierry Boudignon, v. 1990 (base de données migrée: voir contexte dans le Plan d’orientation général - Notaires de Paris, guides thématiques du Minutier).
      liquidation; Saint-Louis (rue); Gourgue, Armand Guillaume François de; Pinon, Agnès Catherine
  - Minutes. an VI, germinal - an VI, fructidor, germinal an VI (21 mars 1798) - fructidor an VI (20 septembre 1798); MC/ET/XII/782
  - Minutes. an VII, vendémiaire - an VII, ventôse, vendémiaire an VII (22 septembre 1798) - ventôse an VII (20 mars 1799); MC/ET/XII/783
  - Minutes. an VII, germinal - an VII, fructidor, germinal an VII (21 mars 1799) - fructidor an VII (20 septembre 1799); MC/ET/XII/784
  - Minutes. an VIII, vendémiaire - an VIII, ventôse, vendémiaire an VIII (23 septembre 1799) - ventôse an VIII (21 mars 1800); MC/ET/XII/785
    - Attestation de décès de Jacques Lasnier, en présence de Barthélémy Blanquet, toiseur de bâtiments, 4 rue Égalité, île et division de la Fraternité et de Bonner Lecoq, limonadier, 38 rue des Deux-Ponts, île et division de la Fraternité. Il laisse une veuve, Anne Agnès Détournelle, et un fils Charles Léonard Lasnier, 29 ventôse an VIII (20 mars 1800); MC/ET/XII/785
      notoriété; Deux-Ponts (rue des); Lasnier, Jacques; Blanquet, Barthélémy; Lecoq, Bonner; Deestournelle, Anne-Agnès; Lasnier, Charles-Léonard; restaurateur
  - Minutes. an VIII, germinal - an VIII, prairial, germinal an VIII (22 mars 1800) - prairial an VIII (19 juin 1800); MC/ET/XII/786
  - Minutes. an VIII, messidor - an VIII, fructidor, messidor an VIII (20 juin 1800) - fructidor an VIII (21 septembre 1800); MC/ET/XII/787
  - Minutes. an IX, vendémiaire - an IX, ventôse, vendémiaire an IX (23 septembre 1800) - ventôse an IX (21 mars 1801); MC/ET/XII/788
  - Minutes. an IX, germinal - an IX, fructidor, germinal an IX (22 mars 1801) - fructidor an IX (21 septembre 1801); MC/ET/XII/789
  - Minutes. an X, vendémiaire - an X, ventôse, vendémiaire an X (23 septembre 1801) - ventôse an X (19 mars 1802); MC/ET/XII/790
    - LEFEVRE (Jean Baptiste) entrepreneur des bâtiments Rue Coppeau. Paroisse Saint-Etienne du Mont § remariage de la veuve de .., 4 août 1746; MC/ET/XII/790
      Artisans XVIIIe siècle, par M. Rambaud et C. Grodecki, 1956-1977 ( fichier papier entièrement dématérialisé; voir contexte dans le Plan d’orientation général - Notaires de Paris, guides thématiques du Minutier).
      contrat de mariage; Lefevre, Jean Baptiste
  - Minutes. an X, germinal - an X, fructidor, germinal an X (20 mars 1802) - fructidor an X (21 septembre 1802); MC/ET/XII/791
  - Minutes. an XI, vendémiaire - an XI, frimaire, vendémiaire an XI (23 septembre 1802) - frimaire an XI (21 décembre 1802); MC/ET/XII/792; Document détérioré.
  - Minutes. an XI, nivôse - an XI, ventôse, nivôse an XI (22 décembre 1802) - ventôse an XI (21 mars 1803); MC/ET/XII/793; Document détérioré.
  - Minutes. an XI, germinal - an XI, prairial, germinal an XI (22 mars 1803) - prairial an XI (19 juin 1803); MC/ET/XII/794; Document détérioré.
    - Remplacement entre Thibert et Bonière, 25 prairial an XI (14 juin 1803); MC/ET/XII/794
      Actes signalés par les lecteurs et correspondants du Minutier central des notaires de Paris, 2000-2011 (base de données migrée: voir contexte dans le Plan d’orientation général - Notaires de Paris, guides thématiques du Minutier).
      Date de création de la notice: 2008
      Bonière (M.); Thibert (M.)
    - Conventions et constitution de rente perpétuelle entre Antoine-Denis Thibert, conscrit, rue du Foin, n° 138, et Louis-François-Joseph Bonière, remplaçant, rue de Jouy, n° 11., 25 prairial an XI (14 juin 1803); MC/ET/XII/794; Acte attaqué par l'humidité (coin en bas à droite)
      Actes signalés par Thierry Boudignon, 2003-2012 (base de données migrée: voir contexte dans le Plan d’orientation général - Notaires de Paris, guides thématiques du Minutier).
      convention; constitution de rente; Foin (rue du); Jouy (rue de); Bonière, Louis François Joseph; Thibert, Antoine Denis
  - Minutes. an XI, messidor - an XI, fructidor, messidor an XI (20 juin 1803) - fructidor an XI (21 septembre 1803); MC/ET/XII/795; Document détérioré.
    - Quittance donnée par Louis DESMARET, ingénieur et machiniste du Roi, cour Lamoignon., 29 mars 1747; MC/ET/XII/795
      Théâtre XVIIIe siècle (395 actes), par Valérie Brousselle, Guillaume Nahon, Xenia Pamfilova, v. 1960-2000 (fichier papier entièrement dématérialisé; voir contexte dans le Plan d’orientation général - Notaires de Paris, guides thématiques du Minutier).
      Date de création de la notice: 2003
      quittance; Lamoignon (cour); Desmaret, Louis; ingénieur; machiniste (spectacle)
    - Mainlevée par Anne Agnès Destournelles veuve de Jacques Lasnier, demeurant à Paris, rue des Deux Ponts, n° 37 au profit de Charles Lorain, architecte, et Marie Anne Trollet, demeurant à Paris, rue de l'Université, n° 1346., 18 thermidor an XI (6 août 1803); MC/ET/XII/795; Acte en mauvais état
      Date de révision: 2011
      Date de création de la notice: 2011
      mainlevée; Deux-Ponts (rue des); Université (rue de l'); Destournelles, Anne Agnès; Lasnier, Jacques; Lorain, Charles; Trollet, Marie Anne; architecte
  - Minutes. an XII, vendémiaire - an XII, frimaire, vendémiaire an XII (24 septembre 1803) - frimaire an XII (22 décembre 1803); MC/ET/XII/796; Document détérioré.
  - Minutes. an XII, nivôse - an XII, ventôse, nivôse an XII (23 décembre 1803) - ventôse an XII (21 mars 1804); MC/ET/XII/797; Document détérioré.
  - Minutes. an XII, germinal - an XII, prairial, germinal an XII (22 mars 1804) - prairial an XII (19 juin 1804); MC/ET/XII/798; Document détérioré.
  - Minutes. an XII, messidor - an XII, fructidor, messidor an XII (20 juin 1804) - fructidor an XII (21 septembre 1804); MC/ET/XII/799; Document détérioré.
  - Minutes. an XIII, vendémiaire - an XIII, nivôse, vendémiaire an XIII (23 septembre 1804) - nivôse an XIII (20 janvier 1805); MC/ET/XII/800
  - Minutes. an XIII, pluviose - an XIII, floréal, pluviose an XIII (21 janvier 1805) - floréal an XIII (20 mai 1805); MC/ET/XII/801
  - Minutes. an XIII, prairial - an XIII, fructidor, prairial an XIII (21 mai 1805) - fructidor an XIII (21 septembre 1805); MC/ET/XII/802
  - Minutes. an XIV, vendémiaire - an XIV, nivôse, vendémiaire an XIV (23 septembre 1805) - 10 nivôse an XIV (1805); MC/ET/XII/803
  - Minutes. 1806, janvier - 1806, juin, janvier 1806 - juin 1806; MC/ET/XII/804
  - Minutes. 1806, juillet - 1806, décembre, juillet 1806 - décembre 1806; MC/ET/XII/805
  - Minutes. 1807, janvier - 1807, mai, janvier 1807 - mai 1807; MC/ET/XII/806
  - Minutes. 1807, juin - 1807, décembre, juin 1807 - décembre 1807; MC/ET/XII/807
  - Minutes. 1808, janvier - 1808, juin, janvier 1808 - juin 1808; MC/ET/XII/808
  - Minutes. 1808, juillet - 1808, décembre, juillet 1808 - décembre 1808; MC/ET/XII/809
  - Minutes. 1809, janvier - 1809, avril, janvier 1809 - avril 1809; MC/ET/XII/810
  - Minutes. 1809, mai - 1809, août, mai 1809 - août 1809; MC/ET/XII/811
  - Minutes. 1809, septembre - 1809, décembre, septembre 1809 - décembre 1809; MC/ET/XII/812
  - Minutes. 1810, janvier - 1810, avril, janvier 1810 - avril 1810; MC/ET/XII/813
  - Minutes. 1810, mai - 1810, juillet, mai 1810 - juillet 1810; MC/ET/XII/814
  - Minutes. 1810, août - 1810, décembre, août 1810 - décembre 1810; MC/ET/XII/815
  - Minutes. 1811, janvier - 1811, avril, janvier 1811 - avril 1811; MC/ET/XII/816
  - Minutes. 1811, mai - 1811, août, mai 1811 - août 1811; MC/ET/XII/817
  - Minutes. 1811, septembre - 1811, décembre, septembre 1811 - décembre 1811; MC/ET/XII/818
  - Minutes. 1812, janvier - 1812, avril, janvier 1812 - avril 1812; MC/ET/XII/819
  - Minutes. 1812, mai - 1812, août, mai 1812 - août 1812; MC/ET/XII/820
  - Minutes. 1812, septembre - 1812, décembre, septembre 1812 - décembre 1812; MC/ET/XII/821
  - Minutes. 1813, janvier - 1813, avril, janvier 1813 - avril 1813; MC/ET/XII/822
  - Minutes. 1813, mai - 1813, août, mai 1813 - août 1813; MC/ET/XII/823
  - Minutes. 1813, septembre - 1813, décembre, septembre 1813 - décembre 1813; MC/ET/XII/824
  - Minutes. 1814, janvier - avril, janvier - avril 1814; MC/ET/XII/825
    1814, 1 à 28 janvier: actes passés par-devant Pierre Liénard.
    1814, 31 janvier à 30 avril: actes passés par-devant Jean-Baptiste Poisson.
  - Minutes (constitutions de rentes publiques). 1779, mai - 1779, juin, mai 1779 - juin 1779; MC/ET/XII/826
    1779, mai et juin: édit de novembre 1778, rentes viagères à 10 % sur une tête et à 8,5 % sur deux têtes.
    constitution de rente
  - Minutes (constitutions de rentes publiques). 1780, mai - 1780, août, mai 1780 - août 1780; MC/ET/XII/827
    1780, mai et août: édit de novembre 1779, rentes viagères à 10 % sur une tête, à 9 % sur deux têtes, à 8 1/2 % sur trois têtes et à 8 % sur quatre têtes..
  - Minutes (constitutions de rentes publiques). 1781, juillet, juillet 1781; MC/ET/XII/828
    Édit de février 1781, rentes viagères à 10 % sur une tête, à 9 % sur deux têtes, à 8 1/2 % sur trois têtes et à 8 % sur quatre têtes.
  - Minutes (constitutions de rentes publiques). 1782, août - 1782, octobre, août 1782 - octobre 1782; MC/ET/XII/829
    1782, août à octobre et décembre: édit de janvier 1782, rentes viagères sur une ou deux têtes à différents deniers..
  - Minutes (constitutions de rentes publiques). 1783 - 1786, MC/ET/XII/830
    Édit de janvier 1782, rentes viagères sur une ou deux têtes à différents deniers.
  - Minutes (constitutions de rentes publiques). 1784, juin - 1784, août, juin 1784 - août 1784; MC/ET/XII/831
    Édit de décembre 1783, rentes viagères à 9 % sur une tête et à 8 % sur deux têtes.
  - Minutes (constitutions de rentes publiques). 1788, mai - 1788, décembre, mai 1788 - décembre 1788; MC/ET/XII/832
    1788, mai, juin, octobre et décembre: édit de mai 1787, rentes viagères..
  - Minutes (constitutions de rentes publiques). 1789, janvier - 1790, décembre, janvier 1789 - décembre 1790; MC/ET/XII/833
    1789, janvier: édit de novembre 1787 et arrêt du Conseil du 3 janvier 1788, rentes viagères à 8 et à 7 % sur une et deux têtes.
    1790, février, mars, juillet, septembre, décembre: édit de novembre 1787 et arrêt du Conseil du 3 janvier 1788, rentes viagères à 8 et à 7 % sur une et deux têtes.
  - Minutes (constitutions de rentes publiques). 1791, janvier - 1791, octobre, janvier 1791 - octobre 1791; MC/ET/XII/834
    Édit de décembre 1785, rentes viagères à 8 % sur deux têtes.
- Répertoire(s) de Pierre LIÉNARD, 1er juillet 1777 - 29 février 1816; MC/RE/XII/11/A - MC/RE/XII/14
  - Répertoire. 1777, 1er juillet - 1783, 30 juin, 1er juillet 1777 - 30 juin 1783; MC/RE/XII/11/A
    Informations concernant le classement et la cotation:
    Le niveau inférieur de description, quand il existe, correspond aux mentions d'actes contenues dans le répertoire. Parmi celles-ci, certaines peuvent y être décrites, de manière plus ou moins détaillée. Pour consulter l'acte proprement dit, il convient de rechercher la cote au niveau des articles (registre ou liasse) des minutes du notaire (cote de type 'MC/ET').
    Ancienne(s) cote(s):
    RE/XII/11a
    - Testament de la demoiselle Marie Perrette Seigneur, 4 janvier 1780
      MC/RE/XII/11/A
      Informations concernant le classement et la cotation du document:
      Attention: la cote de répertoire (de type 'MC/RE') ne permet pas de consulter la minute de l'acte. ll convient de rechercher la cote de la minute (de type 'MC/ET') au niveau des articles (registre ou liasse) de minutes du notaire.
      L'accès aux images numérisées des pages du répertoire se fait au niveau de description supérieur (' Répertoire du notaire '), rubrique ' Consulter les archives numérisées associées'.
      Base Généanot des actes contenant des renseignements d'état civil, 1780-1790 par l'association La France généalogique, 2004-2012 (base de données migrée: voir contexte dans le Plan d’orientation général - Notaires de Paris, guides thématiques du Minutier).
      testament; Seigneur, Marie-Perrette
    - Contrat de mariage entre le sieur Metien et Marie Jeanne Ouriet, veuve Cotte, 5 janvier 1780
      contrat de mariage; Metien (sieur); Ouriet, Marie-Jeanne; Cotte (veuve)
    - Contrat de mariage entre François Guy Bourdilliat et Marie Jeanne Cochet, 10 janvier 1780
      contrat de mariage; Bourdilliat, François-Guy; Cochet, Marie-Jeanne
    - Contrat de mariage entre Jean César Barbot et Madeleine Siret, 10 janvier 1780
      contrat de mariage; Barbot, Jean-César; Siret, Madeleine
    - Contrat de mariage entre Louis Laforge et Marie Geneviève Berthuot, 16 janvier 1780
      contrat de mariage; Laforge, Louis; Berthuot, Marie-Geneviève
    - Contrat de mariage entre Leclerc de Lesseville et Mademoiselle Canet Duguay, 7 février 1780
      contrat de mariage; Leclerc de Lesseville; Canet Duguay (mademoiselle)
    - Inventaire après décès de Madame Mauduit, 11 février 1780
      inventaire après décès; Mauduit (madame)
    - Testament déposé de Monsieur Charpentier Ducharmoy, 15 février 1780
      testament; dépôt de pièces; Charpentier Ducharmoy (monsieur)
    - Notoriété constatant les héritiers et rectifiant les noms de Jean Cuis, 16 février 1780
      notoriété; Cuis, Jean
    - Inventaire après décès de Monsieur François Joseph Charpentier Ducharmoy, 21 février 1780
      inventaire après décès; Charpentier Ducharmoy, François-Joseph
    - Notoriété constatant les héritiers de Jean de Lanchy, 14 mars 1780
      notoriété; Lanchy, Jean de
    - Testament de Marie Thérèze Madurel, 17 mars 1780
      testament; Madurel, Marie-Thérèze
    - Inventaire après décès de la veuve Le Moro, 21 mars 1780
      inventaire après décès; Le Moro (veuve)
    - Testament déposé; codicille déposé de Monsieur Guillon, 25 mars 1780
      testament; dépôt de pièces; Guillon (monsieur); Sicault (monsieur)
    - Notoriété rectifiant les erreurs faites aux noms de baptême de Messieurs Levasseur et de Madame de Montendre, 4 avril 1780
      notoriété; Levasseur (messieurs); Montendre (madame de)
    - Inventaire après décès de la dame Jubin, 6 avril 1780
      inventaire après décès; Jubin (dame)
    - Notoriété constatant les héritiers de Dominique Gerbecourt, 6 avril 1780
      notoriété; Gerbecourt, Dominique
    - Inventaire après décès de Marie Joseph Mallet femme du sieur Joseph Jacquet, 11 avril 1780
      inventaire après décès; Mallet, Marie-Joseph; Jacquet, Joseph
    - Notoriété rectifiant les noms de la femme Jaquier et du sieur Willemant, 12 avril 1780
      notoriété; Jaquier (femme); Willemant (sieur)
    - Contrat de mariage entre le sieur Allain et la demoiselle Cuvet, 17 avril 1780
      contrat de mariage; Allain (sieur); Cuvet (demoiselle)
    - Contrat de mariage entre le sieur Parey et Mademoiselle Dimpos, 18 avril 1780
      contrat de mariage; Parey (sieur); Dimpos (mademoiselle)
    - Dépôt de pièces et notoriété concernant les héritiers Frenet, 20 avril 1780
      notoriété; dépôt de pièces; Frenet (héritiers)
    - Contrat de mariage entre le sieur Coudret et la demoiselle Cordier, 20 avril 1780
      contrat de mariage; Coudret (sieur); Cordier (demoiselle)
    - Contrat de mariage entre le sieur Louis Bocquet et Marie Perrette Poirier, 22 avril 1780
      contrat de mariage; Bocquet, Louis; Poirier, Marie-Perrette
    - Notoriété concernant les héritiers de Madame la comtesse de Blet au sieur et dame Simon, 23 avril 1780
      notoriété; Blet (madame la comtesse de); Simon (dame); Simon (sieur)
    - Inventaire après décès de la dame Bourgain, 8 mai 1780
      inventaire après décès; Bourgain (dame)
    - Testament de Madame veuve Madeline, 17 mai 1780
      testament; Madeline (madame veuve)
    - Inventaire après décès du sieur Adam, compagnon horloger, 18 mai 1780
      inventaire après décès; Adam (sieur)
    - Testament de la demoiselle Rigault, 31 mai 1780
      testament; Rigault (demoiselle)
    - Inventaire après décès de Marie Rigault fille majeure, 8 juin 1780
      inventaire après décès; Rigault, Marie
    - Notoriété constatant que le sieur François Joseph Gossaux est garçon, 10 juin 1780
      notoriété; Gossaux, François-Joseph
    - Contrat de mariage entre le sieur Foucault et la demoiselle Bertrand, 10 juin 1780
      contrat de mariage; Foucault (sieur); Bertrand (demoiselle)
    - Inventaire après décès de la demoiselle Nottré, 12 juin 1780
      inventaire après décès; Nottre (demoiselle)
    - Contrat de mariage entre le sieur Chartier de la Varignière et Mademoiselle Hébert, 19 juin 1780
      contrat de mariage; Chartier de la Varigniere (sieur); Hebert (mademoiselle)
    - Notoriété après le décès du sieur de Nogentel, 19 juin 1780
      notoriété; Nogentel (sieur de)
    - Testament déposé de Monsieur de Mirebeau, 20 juin 1780
      testament; dépôt de pièces; Mirebeau (monsieur de)
    - Notoriété rectifiant les noms de Monsieur Charpentier Ducharmoy, 20 juin 1780
      notoriété; Charpentier Ducharmoy (monsieur)
    - Inventaire après décès de Monsieur Etienne Louis Leproust Deshayes, 21 juin 1780
      inventaire après décès; Leproust Deshayes, Etienne-Louis
    - Notoriété après le décès de Monsieur Sarret de Moyron, 22 juin 1780
      notoriété; Sarret de Moyron (monsieur)
    - Inventaire après décès de Marie Madeleine Paris femme du sieur Charlemagne, 22 juin 1780
      inventaire après décès; Paris, Marie-Madeleine; Charlemagne
    - Inventaire après décès de Monsieur Chenoist Mirebeau, écuyer, 27 juin 1780
      inventaire après décès; Chenoist Mirebeau (monsieur)
    - Notoriété constatant les héritiers du sieur Desjardins, 29 juin 1780
      notoriété; Desjardins (sieur)
    - Testament de Marie Jeanne Charles veuve de Monsieur François Armand, 4 juillet 1780
      testament; Charles, Marie-Jeanne; Armand, François (veuve)
    - Inventaire après décès du sieur Claude Yard bourgeois de Paris, 12 juillet 1780
      inventaire après décès; Yard, Claude
    - Notoriété constatant les noms de baptême de Madame Leblond de Joncourt, 13 juillet 1780
      notoriété; Leblond de Joncourt (madame)
    - Inventaire après décès de la demoiselle M. M. H. Huet fille majeure, 14 juillet 1780
      inventaire après décès; Huet, M. M. H.
    - Inventaire après décès du sieur Duey aubergiste, 15 juillet 1780
      inventaire après décès; Duey (sieur); hôtelier
    - Contrat de mariage entre le sieur Bellery et la veuve Ducy, 16 juillet 1780
      contrat de mariage; Bellery (sieur); Ducy (veuve)
    - Inventaire après décès de Monsieur Caussin, curé d'Herblay, 19 juillet 1780
      inventaire après décès; Caussin (monsieur); curé
    - Contrat de mariage entre le sieur Poitelle et la demoiselle Cretté, 6 août 1780
      contrat de mariage; Poitelle (sieur); Crette (demoiselle)
    - Contrat de mariage entre le sieur Petignot et la demoiselle Hénin, 7 août 1780
      contrat de mariage; Petignot (sieur); Henin (demoiselle)
    - Notoriété constatant les noms de Marie Catherine Desjardins, 10 août 1780
      notoriété; Desjardins, Marie-Catherine
    - Inventaire après décès déposé de Madame Fontaine de Fontenay, 11 août 1780
      inventaire après décès; dépôt de pièces; Fontaine de Fontenay (madame)
    - Inventaire après décès de Monsieur Louis Simon Villot, chevalier de Saint-Louis, 16 août 1780
      inventaire après décès; Villot, Louis-Simon
    - Contrat de mariage entre Etienne Perrein et Jeanne Colombe Natey, 19 août 1780
      contrat de mariage; Perrein, Etienne; Natey, Jeanne-Colombe
    - Contrat de mariage entre Monsieur Anselme et la demoiselle Martin, 23 août 1780
      contrat de mariage; Anselme (monsieur); Martin (demoiselle)
    - Contrat de mariage entre le sieur Loidevin et la demoiselle Delune, 23 août 1780
      contrat de mariage; Loidevin (sieur); Delune (demoiselle)
    - Notoriété après le décès de Monsieur Pierre Joachim Armet, prêtre, 24 août 1780
      notoriété; Armet, Pierre-Joachim; prêtre
    - Testament déposé de M. L. de Salois veuve Charpentier, 31 août 1780
      testament; dépôt de pièces; Salois, M. L. de; Charpentier (veuve)
    - Inventaire après décès de Marie Louis de Salois veuve de Nicolas Charpentier, 4 septembre 1780
      inventaire après décès; Salois, Marie-Louis de; Charpentier, Nicolas (veuve )
    - Notoriété concernant Monsieur Bombes, 5 septembre 1780
      notoriété; Bombes (monsieur)
    - Notoriété concernant Jean Barthélémy Fétix, 19 septembre 1780
      notoriété; Fetix, Jean-Barthélémy
    - Notoriété concernant la veuve Goret et sa fille, 21 septembre 1780
      notoriété; Goret (veuve); Goret (fille)
    - Dépôt de pièces et notoriété concernant Pierre Jean et Hélène Lochard, 3 octobre 1780
      notoriété; dépôt de pièces; Jean, Pierre; Lochard, Hélène
    - Notoriété concernant les héritiers de Jean Douce, 26 octobre 1780
      notoriété; Douce, Jean
    - Contrat de mariage entre le sieur Froullé et la demoiselle Duru, 12 novembre 1780
      contrat de mariage; Froulle (sieur); Duru (demoiselle)
    - Contrat de mariage entre le sieur Thiry Focq et la demoiselle de Laire, 13 novembre 1780
      contrat de mariage; Thiry Focq (sieur); Laire (demoiselle de)
    - Contrat de mariage entre Jean Nicolas Leroy et Marie Marguerite Le Roy, 15 novembre 1780
      contrat de mariage; Leroy, Jean-Nicolas; Le Roy, Marie-Marguerite
    - Notoriété et dépôt concernant la famille Montendre, 16 novembre 1780
      notoriété; dépôt de pièces; Montendre (famille)
    - Contrat de mariage entre le sieur Edmé Brévin et la demoiselle Dequest veuve Paimparez, 24 novembre 1780
      contrat de mariage; Brevin, Edmé; Dequest (demoiselle); Paimparez (veuve)
    - Inventaire après décès de dame Marie Charlotte Hagard d'Harcourt veuve Balledene de Saint Vallery, 27 novembre 1780
      inventaire après décès; Hagard d'Harcourt, Marie-Charlotte; Balledene de Saint Vallery (veuve)
    - Inventaire après décès de Jeanne Masson épouse du sieur Didion, 28 novembre 1780
      inventaire après décès; Masson, Jeanne; Didion (épouse)